臺灣臺中地方法院民事判決
111年度簡字第8號
原      告  曾俞菁  
訴訟代理人  李進建律師
複  代理人  李國源律師
被      告  陳心瑜  
訴訟代理人  洪家駿律師
複  代理人  吳秉翰律師
上列當事人間債務人異議之訴事件，本院於民國111年5月12日言
詞辯論終結，判決如下：
    主      文
原告之訴駁回。
訴訟費用由原告負擔。
    事實及理由
一、原告主張：本院110年度司聲字第1205號確定裁定命原告應
    給付訴訟費用新臺幣（下同）11萬3,380元本息（下稱系爭
    裁定），被告遂持系爭裁定向本院聲請強制執行，經本院以
    111年度司執字第8366號清償債務強制執行事件（下稱系爭
    執行事件）受理在案，然原告對被告尚有如附表所示之本票
    （下稱系爭本票）債權存在，與被告就系爭裁定所示之訴訟
    費用債權均為金錢債權，且均屆清償期，具抵銷適狀，故原
    告主張以系爭本票所示債權與系爭裁定債權為抵銷，則被告
    對原告之債權即告消滅，此係於執行名義成立後發生，故得
    依強制執行法第14條第1項規定提起本件訴訟等語，並聲明
    ：系爭執行事件之強制執行程序應予撤銷。
二、被告則以：系爭執行事件之強制執行程序業已終結，原告起
    訴違反強制執行法第14條第1項規定，自屬無據。又系爭本
    票債權於原告主張抵銷時是否仍然存在及是否適於抵銷，不
    受本院107年度中簡字第2227號確定判決效力所及，原告主
    張抵銷並無理由等語，資為抗辯，並聲明：原告之訴駁回。
三、本院的判斷：
（一）執行名義成立後，如有消滅或妨礙債權人請求之事由發生
      ，債務人得於強制執行程序終結前，向執行法院對債權人
      提起異議之訴，強制執行法第14條第1項前段定有明文。
      債務人異議之訴，係以排除執行名義之執行力為目的，應
      限於強制執行程序終結前提起，始得為之，如強制執行程
      序業已終結，已無阻止強制執行之實益，自不得提起本訴
      。縱判決確定前執行程序已終結者，亦不許債務人再提起
      債務人異議之訴。
（二）經查，被告持系爭裁定為執行名義，聲請本院對原告強制
      執行，經本院以系爭執行事件受理在案，嗣本院於民國11
      1年1月21日核發扣押命令，扣得原告在中國信託商業銀行
      股份有限公司存款11萬6,867元（含手續費250元），復於
      同年3月30日核發移轉命令，經該公司於同年4月7日交付
      面額11萬6,617元之支票給被告，業經本院依職權調取系
      爭執行事件卷宗核閱無誤，則本件執行程序業已終結，根
      據上述說明，原告依強制執行法第14條第1項規定提起債
      務人異議之訴，即屬無據。
四、結論：
    綜上所述，原告依強制執行法第14條第1項規定提起債務人
    異議之訴，請求撤銷系爭執行事件之強制執行程序，為無理
    由，應予駁回。
五、本件事證已臻明確，兩造其餘攻擊防禦方法及證據，經本院
    斟酌後，對於判決之結果不生影響，故不再逐一論列，併此
    敘明。
六、訴訟費用負擔之依據：民事訴訟法第78條。
中　　華　　民　　國　　111 　年　　5 　　月　　26　　日
                  民事第五庭    法　官　施懷閔
以上為正本係照原本作成。
如對本判決上訴，須於判決送達後20日內向本院提出上訴狀（須
附繕本）。如委任律師提起上訴者，應一併繳納上訴審裁判費。
中　　華　　民　　國　　111 　年　　5 　　月　　26　　日
                                書記官　張宏賓
附表（單位：新臺幣）
編 號 付款人 受款人 票據號碼 發票日 到期日 金額 備註 1 陳筱君 空白 WG0000000 105.10.01 105.10.15 28萬元 107年度司票字第2672號裁定准予強制執行 2 陳筱君 空白 WG0000000 105.11.01 105.11.15 28萬元  3 陳筱君 空白 WG0000000 105.12.01 105.12.15 28萬元  4 陳筱君 空白 WG0000000 106.01.01 106.01.15 28萬元  5 陳筱君 空白 WG0000000 106.02.01 106.02.15 28萬元  6 陳筱君 空白 WG0000000 106.03.01 106.03.15 28萬元  7 陳筱君 空白 WG0000000 106.04.01 106.04.15 28萬元  8 陳筱君 空白 WG0000000 106.04.01 106.04.15 28萬元  9 陳筱君 空白 WG0000000 106.05.01 106.05.15 28萬元  10 陳筱君 空白 WG0000000 106.07.01 106.07.15 28萬元  11 陳筱君 空白 WG0000000 106.08.01 106.08.15 28萬元  12 陳筱君 空白 WG0000000 106.09.01 106.09.15 28萬元  13 陳筱君 空白 WG0000000 106.10.01 106.10.15 28萬元  14 陳筱君 空白 WG0000000 106.11.01 106.11.15 28萬元  15 陳筱君 空白 WG0000000 106.12.01 106.12.15 28萬元  16 陳筱君 空白 WG0000000 107.01.01 107.01.15 28萬元  17 陳筱君 空白 WG0000000 107.02.01 107.02.15 28萬元  18 陳筱君 空白 WG0000000 107.03.01 107.03.15 28萬元 108年度司票字第8374號裁定准予強制執行  19 陳筱君 空白 WG0000000 107.04.01 107.04.15 28萬元  20 陳筱君 空白 WG0000000 107.05.01 107.05.15 28萬元  21 陳筱君 空白 WG0000000 107.06.01 107.06.15 28萬元  22 陳筱君 空白 WG0000000 107.07.01 107.07.15 28萬元  23 陳筱君 空白 WG0000000 107.08.01 107.08.15 28萬元  24 陳筱君 空白 WG0000000 107.09.01 107.09.15 28萬元  25 陳筱君 空白 WG0000000 107.10.01 107.10.15 28萬元  26 陳筱君 空白 WG0000000 107.11.01 107.11.15 28萬元  27 陳筱君 空白 WG0000000 107.12.01 107.12.15 28萬元  28 陳筱君 空白 WG0000000 108.01.01 108.01.15 28萬元  29 陳筱君 空白 WG0000000 108.02.01 108.02.15 28萬元  30 陳筱君 空白 WG0000000 108.03.01 108.03.15 28萬元  31 陳筱君 空白 WG0000000 108.04.01 108.04.15 28萬元  32 陳筱君 空白 WG0000000 108.05.01 108.05.15 28萬元  33 陳筱君 空白 WG0000000 108.06.01 108.06.15 28萬元  34 陳筱君 空白 WG0000000 108.07.01 108.07.15 28萬元  35 陳筱君 空白 WG0000000 108.08.01 108.08.15 28萬元  36 陳筱君 空白 WG0000000 108.09.01 108.09.15 28萬元  37 陳筱君 空白 WG0000000 108.10.01 108.10.15 28萬元  38 陳筱君 空白 WG0000000 108.11.01 108.11.15 28萬元 109年度司票字第4461號裁定准予強制執行  39 陳筱君 空白 WG0000000 108.12.01 108.12.15 28萬元  40 陳筱君 空白 WG0000000 109.01.01 109.01.15 28萬元  41 陳筱君 空白 WG0000000 109.02.01 109.02.15 28萬元  42 陳筱君 空白 WG0000000 109.03.01 109.03.15 28萬元  43 陳筱君 空白 WG0000000 109.04.01 109.04.15 28萬元  44 陳筱君 空白 WG0000000 109.05.01 109.05.15 28萬元  45 陳筱君 空白 WG0000000 109.06.01 109.06.15 28萬元  46 陳筱君 空白 WG0000000 109.07.01 109.07.15 28萬元  47 陳筱君 空白 WG0000000 109.08.01 109.08.15 28萬元 110年度司票字第3451號裁定准予強制執行  48 陳筱君 空白 WG0000000 109.09.01 109.09.15 28萬元  49 陳筱君 空白 WG0000000 109.10.01 109.10.15 28萬元  50 陳筱君 空白 WG0000000 109.11.01 109.11.15 28萬元  51 陳筱君 空白 WG0000000 109.12.01 109.12.15 28萬元  52 陳筱君 空白 WG0000000 110.01.01 110.01.15 28萬元  53 陳筱君 空白 WG0000000 110.02.01 110.02.15 28萬元  54 陳筱君 空白 WG0000000 110.03.01 110.03.15 28萬元  55 陳筱君 空白 WG0000000 110.04.01 110.04.15 28萬元  56 陳筱君 空白 WG0000000 110.05.01 110.05.15 28萬元  57 陳筱君 空白 WG0000000 110.06.01 110.06.15 28萬元  58 陳筱君 空白 WG0000000 110.07.01 110.07.15 28萬元  59 陳筱君 空白 WG0000000 110.08.01 110.08.15 28萬元  60 陳筱君 空白 WG0000000 110.09.01 110.09.15 28萬元  61 陳筱君 空白 WG0000000 110.10.01 110.10.15 28萬元  62 陳筱君 空白 WG0000000 110.11.01 110.11.15 28萬元  63 陳筱君 空白 WG0000000 110.12.01 110.12.15 28萬元  64 陳筱君 空白 WG0000000 111.01.01 111.01.15 28萬元  65 陳筱君 空白 WG0000000 111.02.01 111.02.15 28萬元  66 陳筱君 空白 WG0000000 111.03.01 111.03.15 28萬元  67 陳筱君 空白 WG0000000 111.05.01 111.05.15 28萬元  68 陳筱君 空白 WG0000000 111.06.01 111.06.15 28萬元  69 陳筱君 空白 WG0000000 111.07.01 111.07.15 28萬元  70 陳筱君 空白 WG0000000 111.08.01 111.08.15 28萬元  71 陳筱君 空白 WG0000000 111.09.01 111.09.15 28萬元  72 陳筱君 空白 WG0000000 111.10.01 111.10.15 28萬元  73 陳筱君 空白 WG0000000 111.11.01 111.11.15 28萬元  74 陳筱君 空白 WG0000000 111.12.01 111.12.15 28萬元  75 陳筱君 空白 WG0000000 112.01.01 112.01.15 28萬元  76 陳筱君 空白 WG0000000 112.02.01 112.02.15 28萬元  77 陳筱君 空白 WG0000000 112.03.01 112.03.15 28萬元  78 陳筱君 空白 WG0000000 112.04.01 112.04.15 28萬元  79 陳筱君 空白 WG0000000 112.05.01 112.05.15 28萬元  80 陳筱君 空白 WG0000000 112.06.01 112.06.15 28萬元  81 陳筱君 空白 WG0000000 112.07.01 112.07.15 28萬元  82 陳筱君 空白 WG0000000 112.08.01 112.08.15 28萬元  83 陳筱君 空白 WG0000000 112.09.01 112.09.15 28萬元  84 陳筱君 空白 WG0000000 112.10.01 112.10.15 28萬元  85 陳筱君 空白 WG0000000 112.11.01 112.11.15 28萬元  86 陳筱君 空白 WG0000000 112.12.01 112.12.15 28萬元  87 陳筱君 空白 WG0000000 113.01.01 113.01.15 28萬元  88 陳筱君 空白 WG0000000 113.02.01 113.02.15 28萬元  89 陳筱君 空白 WG0000000 113.03.01 113.03.15 28萬元  90 陳筱君 空白 WG0000000 113.04.01 113.04.15 28萬元  91 陳筱君 空白 WG0000000 113.05.01 113.05.15 28萬元  92 陳筱君 空白 WG0000000 113.06.01 113.06.15 28萬元